臺灣高等法院高雄分院刑事裁定　　　　　　　　　　　九十一年度聲再字第三五號
　　聲請人即
　　受判決人　許敏貞
右列聲請人因傷害案件，對於本院九十年度上易字第二一六三號中華民國九十一年二
月七日確定判決（原審案號：臺灣高雄地方法院九十年度易字第九五六號；起訴案號
：臺灣高雄地方法院檢察署八十九年度偵字第二六三二一號），聲請再審，本院裁定
如左：
    主  文
再審之聲請駁回。
    理  由
一、本件聲請人聲請再審意旨略以：聲請人前因傷害案件，經判處拘役拾日確定，
    惟原確定判決有重要之證據漏未審酌如下：（一）當時有三位警員到場處理，對
    本案之發生過程，完全瞭解，況對本案判決之事實萬分重要，理應對聲請人提出
    對該三位警員到庭作證之請求應予傳喚，但原審草率判決，依據告訴人陳素珍片
    面之陳明：「因該警員係本件案發後始到庭處理，並未目睹案發情形，此據告訴
    人陳素珍陳明在卷，本案不另傳喚，併予敘明」。而遽予認定判決，聲請人既已
    當場呈交三位警員名單予法官，聲請法官傳喚三警員到庭作證，而未傳喚，顯係
    重要證據漏未審酌，為求判決公正、公平，及為求真相事實不偏之認定，爰聲請
    再審，請求再審傳喚作證，再做判決之依據。（二）因告訴人陳素珍提出之驗傷
    項目為告訴，檢察官依據陳素珍之指訴，故起訴書列出告訴人陳素珍受有左上眼
    皮撕裂傷、鼻樑內側撕裂傷及右眼視網膜裂孔等傷害提起公訴（刑庭更載為左眼
    視網膜裂孔之傷害），告訴人之傷係向高雄市立民生醫院驗傷取得之診斷書，遽
    對被告提出告訴，嗣一審刑庭，傳訊證人郭明倫即長庚醫院眼科醫師到庭證稱：
    告訴人係於八十九年十一月三十日經由屏東枋寮新光眼科診所轉介至長庚醫院，
    經檢查結果，該患者左眼近視八二五度，右眼近視七七五度，而左眼視網膜有一
    裂孔，於八十九年十二月二日接受雷射治療，而經其以眼底鏡觀察之結果，該患
    者視網膜之裂孔係屬於萎縮性裂孔，表示是因其高度近視，視網膜會逐漸變薄而
    形成的裂孔，一般若是外力撞擊造成之裂孔，大多呈馬蹄形裂孔，本件是單純之
    圓形萎縮狀裂孔，外力大小不會影響裂孔的形狀」等語明確（見原審卷第七十五
    頁），從而應認告訴人所受「左眼視網膜裂孔」之傷害，與被告之傷害犯行並無
    因果關係，此顯於採證之經驗法則有違。１、檢察官起訴右眼視網膜裂孔傷害，
    係檢察官之誤載，或是告訴人之驗傷單本來就是驗為右眼視網膜裂孔，該驗傷單
    從未交被告過目察看。２、一、二審不作處理，被告是被冤枉，告訴人竟將其左
    眼視網膜裂孔，明知是萎縮性舊傷裂孔，而提出誣告是被告傷害，足認其左上眼
    皮撕裂傷，鼻樑內側撕裂傷都是假的，完全是告訴人自殘設計的，因為當時警員
    來到現場，問雙方均無發生打架情事、離去。足認告訴人之外傷，既無內傷外傷
    就是事後其自己製造的，而一、二審均不作詳加調查，哪有打到眼睛竟有外傷，
    無內傷，此顯有悖常情，而一、二審均一語帶過，並無因果關係，不合科學之查
    證，為此聲請再審，為重新調查，配合三警員之證詞，重新判決云云。
二、按不得上訴於第三審法院之案件，除刑事訴訟法第四百二十條規定外，其經第二
    審確定之有罪判決，如就足生影響於判決之重要證據漏未審酌者，亦得為受判決
    人之利益，聲請再審，刑事訴訟法第四百二十一條固有明文。惟所謂「足生影響
    於判決之重要證據漏未審酌」，係指當事人於第二審法院判決前，所提出之證物
    ，足以影響、變更判決結果，而法院漏未審酌而言。如第二審法院依調查之結果
    ，本於論理法則、經驗法則，取捨證據後，認定事實者，則不包括之。亦即所謂
    「有足以影響於判決之重要證據漏未審酌為理由」者，必該證據確漏未審酌，且
    該證據確為真實，而足以據以認定受判決人應受無罪、或免訴、或輕於原審所認
    定罪名而後可，否則不足以推翻原確定判決，而僅據以爭執原確定判決對證據之
    取捨，仍不能准許再審。
三、經查：
  （一）本件聲請人聲請再審意旨雖指：當時有三位警員到場處理，對本案之發生過
        程，完全瞭解，況對本案判決之事實萬分重要，理應對聲請人提出對該三位
        警員到庭作證，原審未予傳喚，草率判決，顯係重要證據漏未審酌云云。惟
        如前所述，依刑事訴訟法第四百二十一條「有足以影響於判決之重要證據漏
        未審酌」為由，而聲請再審者，必該證據確漏未審酌，且該證據確為真實，
        足據以認定受判決人應受無罪、或免訴、或輕於原審所認定之罪名者，方得
        為之。查本件聲請人許敏貞於原確定判決即本院九十年度上易字第二一六三
        號傷害案件審理中雖曾聲請傳喚現場處理警員到庭作證，惟原確定判決於理
        由欄一、（三）內已敘明：「被告另聲請傳喚現場處理警員到庭作證，因該
        警員係本件案發後始到場處理，並未目睹案發情形，此據告訴人陳素珍陳明
        在卷，本院不另傳喚」等語，顯見原確定判決就聲請人此項聲請，已加審酌
        ，並於判決理由內明不另傳喚之理由，難謂有何重要證據漏未審酌之情形
        ，聲請人徒據以爭執原確定判決證據之取捨，自非屬得提起再審之理由。
  （二）又聲請人雖指稱三位警員對本案發生之經過完全瞭解，對於本案判決之事實
        萬分重要云云，惟所謂「足生影響於判決之重要證據漏未審酌」，既係指該
        項證據足以影響、變更判決結果，而法院漏未審酌而言，然觀之聲請人之聲
        請意旨中所陳：「因為當時警員來到現場，問雙方均無發生打架情事，離去
        」等語（見刑事聲請再審狀第四頁第十行至第十一行），足見聲請人所聲請
        傳喚之警員係於案發後始到場處理，並未目擊案發情形，法院縱依聲請人之
        聲請傳喚到場，亦不足以影響判決之結果，顯非屬「足生影響於判決之重要
        證據漏未審酌」，自亦不得以此為聲請再審之理由。
  （三）聲請人聲請再審之理由雖另指：告訴人竟將其左眼視網膜裂孔，明知是萎縮
        性舊傷裂孔，而提出誣告是被告傷害，足認其左上眼皮撕裂傷，鼻樑內側撕
        裂傷都是假的，完全是告訴人自殘設計的，哪有打到眼睛竟有外傷，無內傷
        ，此顯有悖常情云云。惟本件原審確定判決係依據告訴人陳素珍之指訴，與
        證人陳素霞、陳素珠二位證述之情節相符，及高雄市立民生醫院診斷證明書
        一紙、眼鏡毀損相片二紙在卷為據，而認聲請人確有傷害犯行，難謂有何重
        要證據漏未審酌之情形。聲請人徒就原確定判決證據之取捨漫事爭執，顯非
        屬得提起再審之正當理由。
四、綜上所述，本件聲請人所舉上開聲請再審之理由，原確定判決業已詳予審酌，且
    已敘明不另傳喚現場處理警員到庭作證之理由，自非屬「足生影響於判決之重要
    證據漏未審酌」。本件聲請人聲請再審之理由，核與刑事訴訟法第四百二十一條
    所定，有足以影響於判決之重要證據漏未審酌之規定不符；且與刑事訴訟法第四
    百二十條第一項所定情形，亦無一相符。應認本件聲請人聲請再審，為無再審理
    由，應予駁回。
五、據上論斷，應依刑事訴訟法第四百三十四條第一項，裁定如主文。
中    華    民    國     九十一     年       三       月      二十八  日
                              臺灣高等法院高雄分院刑事第三庭
                                  審判長法官  周賢銳
                                        法官  謝宏宗
                                        法官  陳中和
右正本證明與原本無異。
不得抗告。
                                      書記官  梁美姿
中    華    民    國     九十一     年       四       月        一      日
                                                                        Ｑ
